最高法院刑事判決                                八十七年度台上字第二四八號
    上訴人  甲○○
右上訴人因偽造文書案件，不服台灣高等法院中華民國八十六年八月二十八日第二審
判決（八十六年度上訴字第三一五九號，起訴案號：台灣台北地方法院檢察署八十六
年度偵字第二九九六、一一四九七號），提起上訴，本院判決如左：
    主  文
上訴駁回。
    理  由
按刑事訴訟法第三百七十七條規定：上訴於第三審法院，非以判決違背法令為理由，
不得為之。是提起第三審上訴，應以原判決違背法令為理由，係屬法定要件。如果上
訴理由狀並未依據卷內訴訟資料，具體指摘原判決不適用何種法則或如何適用不當，
或所指摘原判決違法情事，顯與法律規定得為第三審上訴理由之違法情形，不相適合
時，均應認其上訴為違背法律上之程式，予以駁回。本件上訴人甲○○上訴意旨略稱
：上訴人係接受自稱「徐明賢」、「曹永鳴」者當面口頭委託，及自稱「程輝雄」者
之電話口頭委託，代辦市內電話裝機、異動申請事宜，當時有核對「徐明賢」、「曹
永鳴」所提身分證照片無誤，不知係冒用身分證申請，原審未於審判期日調查自稱「
徐明賢」、「曹永鳴」者所提之身分證是否已換貼照片，以查明上訴人所供「核對照
片無誤」是否屬實及所稱「委託」是否為口頭委託，遽行判決，有應於審判期日調查
之證據未予調查之違法云云。惟查原判決維持第一審論處上訴人共同連續行使偽造私
文書，足以生損害於他人罪刑，並予宣告緩刑之判決，已明引用第一審判決書記載
所憑之證據及認定之理由，對於上訴人所辯伊只是單純受當事人委託代辦，不知係冒
用身分證申請等語，認為不可採信，所引用之第一審判決書亦已依據卷內資料，詳予
指駁，從形式上觀察並無違背法令之情形存在。按刑事訴訟法第三百七十九條第十款
所謂應行調查之證據範圍，係以第二審審判中案內所存在之一切證據為限。上訴人在
警訊及偵、審中並未提供自稱「徐明賢」、「曹永鳴」、「程輝雄」者之年籍、住址
等資料以供查證，亦未曾聲請傳訊「徐明賢」、「曹永鳴」等人，原審認依其他證據
，已可為事實之判斷，而未進一步調查自稱「徐明賢」等人之住址並予傳喚，乃其職
權裁量之事項，非可認係應於審判期日調查調查之證據而未予調查之違背法令。上訴
意旨仍執陳詞全憑個人意見，否認犯罪，為事實上之爭辯，難認已符合首揭法定上訴
第三審之要件，其上訴違背法律上之程式，應予駁回。
據上論結，應依刑事訴訟法第三百九十五條前段，判決如主文。
中      華      民      國    八十七    年      一      月    二十二    日
                              最高法院刑事第七庭
                                  審判長法官  丁  錦  清
                                        法官  賴  忠  星
                                        法官  林  茂  雄
                                        法官  王  居  財
                                        法官  張  淳  淙
      右正本證明與原本無異
                                              書  記  官
中      華      民      國    八十七    年      二      月      五      日
